臺灣嘉義地方法院刑事判決
110年度簡上字第95號 
上  訴  人  臺灣嘉義地方檢察署檢察官
被      告  林宗慰

上列上訴人因被告犯家暴傷害案件，不服本院民國110年6月22日
所為之110年度嘉簡字第605號第一審刑事簡易判決（聲請簡易判
決處刑案號：110年度偵字第5209號），提起上訴，本院管轄之
第二審合議庭判決如下：
    主  文
上訴駁回。
甲○○緩刑貳年，緩刑期內付保護管束，並禁止對被害人乙○○實施
家庭暴力。
    事  實
一、甲○○與乙○○前為夫妻（已於民國104年間離婚），為家庭暴
    力防治法第3條第1款所定之家庭成員。甲○○於110年2月20日
    晚間6時許，與乙○○、兩人間所生之子女及友人一同在嘉義
    縣○○鄉○○路00號之鄉味餐廳用餐，因教養子女問題與乙○○發
    生口角，遂要求小女兒過來身邊對質，遭乙○○以手推之方式
    阻止，其因而心生不滿，竟基於傷害之犯意，持酒瓶毆擊乙
    ○○，致乙○○受有頭皮表淺損傷、頭部外傷、頭皮挫傷、腦震
    盪等傷害。
二、案經乙○○訴由嘉義縣警察局民雄分局報告臺灣嘉義地方檢察
    署檢察官偵查後聲請以簡易判決處刑。
    理  由
一、本案所引用之供述證據，檢察官及被告甲○○均同意有證據能
    力（見本院簡上字卷第52至53頁），本院審酌該等供述證據
    作成時情況，並無違法取證之瑕疵，與待證事實均具有關聯
    ，以之作為證據應屬適當。又本案所引用之非供述證據，均
    與本件事實具有自然關聯性，且無證據證明係公務員違背法
    定程序所取得，是後述所引用之供述及非供述證據均有證據
    能力，先予敘明。
二、前揭事實，業據被告於本院準備程序及審理時均坦承不諱（
    見本院簡上字卷第50至52、86頁），並經證人即告訴人乙○○
    於警詢時（見嘉民警偵字第1100011940號卷【下稱警卷】第
    3頁正反面、5頁反面）、證人張謙成於警詢及本院民事庭訊
    問時（見警卷第7至8頁，本院嘉簡字卷第61至63頁）證述明
    確，復有診斷證明書2份、家庭暴力通報表1份、被告與乙○○
    間之子女林○誼（真實姓名詳卷）之書信2份在卷可稽（見警
    卷第9至10頁，110年度偵字第5209號卷第15至16頁，本院嘉
    簡字卷第57頁，本院簡上字卷第57頁），足見被告之任意性
    自白與事實相符，應堪採信。本案事證明確，被告之犯行堪
    可認定，應依法論科。
三、論罪科刑：
　㈠核被告所為，係犯刑法第277條第1項之傷害罪。
　㈡被告與乙○○前為夫妻，此據被告供述明確（見本院簡上字卷
    第51頁），並有個人戶籍資料查詢結果1份在卷可稽（見本
    院簡上字卷第41至42頁），故被告與乙○○有家庭暴力防治法
    第3條第1款所定之家庭成員關係，則被告故意對乙○○實施上
    開身體上不法侵害之行為，亦屬家庭暴力防治法第2條第2款
    所稱之家庭暴力罪，惟因家庭暴力防治法對於家庭暴力罪並
    無科處刑罰之規定，自應依刑法上開規定論科。
四、法官於有罪判決如何量處罪刑，甚或是否宣告緩刑，均為實
    體法賦予審理法官裁量之刑罰權事項，法官行使此項裁量權
    ，自得依據個案情節，參酌刑法第57條所定各款犯罪情狀之
    規定，於法定刑度內量處被告罪刑；除有逾越該罪法定刑或
    法定要件，或未能符合法規範體系及目的，或未遵守一般經
    驗及論理法則，或顯然逾越裁量，或濫用裁量等違法情事之
    外，自不得任意指摘其量刑違法，最高法院80年台非字第47
    3號、75年台上字第7033號、72年台上字第6696號、72年台
    上字第3647號判決可資參照。準此，法官量刑，如非有上揭
    明顯違法之情事，自不得擅加指摘其違法或不當。查原審以
    被告前即曾於103年間，因傷害、辱罵乙○○，而違反保護令
    ，經本院以103年度嘉簡字第672號判處應執行有期徒刑4月
    ，緩刑3年確定，乙○○亦因無法忍受被告常對其實施家庭暴
    力，而向本院聲請離婚，經本院以103年度婚字第260號判決
    離婚在案，然被告並未因此心生警惕避免再犯，不思以理性
    方式處理其與乙○○間之衝突，本件犯罪之手段、乙○○所受傷
    害之位置及傷勢，被告犯後於警詢時並未坦承犯行，反而將
    過錯全指向乙○○，而合理化自身所為，於原審判決時並未賠
    償乙○○所受之損害，亦未與乙○○達成和解，然考量乙○○於本
    件事件中所為亦有不當之處，暨被告高中職畢業之智識程度
    、離婚，育有3名未成年子女，務農，家境小康等一切情狀
    ，量處拘役30日，並諭知易科罰金之折算標準為以新臺幣（
    下同）1,000元折算1日，核原審所量處之刑與被告之犯罪情
    節非屬不相當，且並未逾越客觀上之適當性、相當性及必要
    性之比例原則，量刑尚屬妥適，無裁量濫用之情事，於法並
    無違誤。檢察官猶以原審量刑過輕為由，提起上訴，並非可
    採，其上訴為無理由，應予駁回。
五、又凡有審理事實職權之法院，均得依其職權諭知緩刑，第二
    審以判決駁回上訴時，仍得諭知緩刑之宣告。被告前因家庭
    暴力防治法案件，經本院以103年度嘉簡字第672號判決定應
    執行刑為有期徒刑4月，緩刑3年，緩刑中付保護管束確定，
    於106年6月16日緩刑期滿，緩刑之宣告未經撤銷，對被告刑
    之宣告已失其效力，此有臺灣高等法院被告前案紀錄表1份
    在卷可憑（見本院簡上字卷第23至25頁），是被告未曾因故
    意犯罪受有期徒刑以上刑之宣告，本次因一時失慮致罹刑典
    ，犯後終能坦承犯行，尚見悔意，且已於原審判決後之110
    年9月16日與乙○○成立調解，並於調解時當場給付全部賠償
    金額3萬元予乙○○，乙○○表明不再追究被告本案刑事責任，
    此有調解筆錄1份在卷可稽（見本院簡上字卷第63至64頁）
    ，復考量乙○○有以手推被告，就本案衝突之發生亦有不當之
    處，本院認被告經此偵審程序及刑之宣告，當知所警惕，應
    無再犯之虞，前開對被告所宣告之刑，以暫不執行為適當，
    爰依刑法第74條第1項第1款之規定，併予宣告緩刑2年，並
    依家庭暴力防治法第38條第1項、第2項第1款之規定，諭知
    在緩刑期間內付保護管束，並禁止被告對乙○○實施家庭暴力
    ，以啟自新。被告倘違反上開禁止實施家庭暴力之保護管束
    事項情節重大者，依家庭暴力防治法第38條第5項之規定，
    得撤銷其緩刑之宣告，附此敘明。
據上論斷，應依刑事訴訟法第455條之1第1項、第3項、第368條
，刑法第74條第1項第1款，家庭暴力防治法第38條第1項、第2項
第1款，判決如主文。
本案經檢察官賴韻羽聲請以簡易判決處刑、上訴，檢察官徐鈺婷
到庭執行職務。
中　　華　　民　　國　　110 　年　　11　　月　　23　　日
　　　　　　　　　刑事第六庭  審判長法　官　王慧娟

                                    法　官　林富郎

                                    法　官　官怡臻
以上正本證明與原本無異。
不得上訴。
中　　華　　民　　國　　110 　年　　11　　月　　23　　日
    　　　　　　　　　　　　　　　　書記官　李彥廷